臺灣高等法院臺中分院刑事判決　　　　　　　　　　九十年度上易字第二四五五號
　　上　訴　人　臺灣彰化地方法院檢察署檢察官
　　被　　　告　乙○○
右上訴人因被告違反毒品危害防制條例案件，不服臺灣彰化地方法院九十年度易字第
六三三號中華民國九十年九月三日第一審判決（起訴案號：臺灣彰化地方法院檢察署
九十年度偵字第一五二九號），提起上訴，暨移送併辦（併辦案號：同署九十年度偵
字第四六三八號），本院判決如左：
    主      文
原判決撤銷。
乙○○持有第一級毒品，累犯，處有期徒刑參月，如易科罰金，以參佰元折算壹日。
扣案第一級毒品海洛因壹包（淨重零點壹肆公克，包裝重零點參壹公克）沒收並銷燬
之。
    事      實
一、乙○○曾於民國八十七年間，因違反麻醉藥品管理條例案件，經臺灣彰化地方法
    院判處有期徒刑三月，於八十七年六月十四日確定，旋於八十七年十一月五日執
    行完畢；仍不知悔改，於九十年一月間，持有第一級毒品海洛因一包（淨重０‧
    一四公克，毛重０‧三一公克），並將上開海洛因一包藏置於其所駕駛車號ＩＣ
    —一七三０號之小貨車右前座下方。嗣於九十年一月十一日二十時四十五分許，
    在彰化縣田中鎮○○里○○街路旁為警查獲，並扣得前開海洛因一包（淨重０．
    一四公克，包裝重０．三一公克）。
二、案經彰化縣警察局田中分局報請臺灣彰化地方法院檢察署檢察官偵查起訴暨移送
    併辦。
    理      由
一、訊據被告對於在上開時、地，為警查獲上開扣案第一級毒品海洛因之事實，固不
    諱言，惟矢口否認持有上開第一級毒品海洛因一包，辯稱：伊並未持有上開海洛
    因，當日伊在田中碰到一名叫阿豐之人，因伊要載樹去臺北，才邀他做伴，一起
    上臺北，至臺北後，伊在一名設計師丙○○所有之地下室打牌，阿豐則至另一個
    房間休息，後來發現其所有之海洛因約有六包掉了滿地，顯然在伊車上之海洛因
    ，可能是阿豐所有，放置在車上，扣案之海洛因並非伊所持有的云云。惟查：
    （一）被告上開犯罪事實，有海洛因一包扣案可證，而前開扣案之物，經送鑑定
          ，確實含有第一級第六項毒品海洛因成分，有法務部調查局鑑定通知書一
          紙在卷可憑（見偵查卷第二十八頁）。又扣案之海洛因係承辦員警於被告
          所駕駛之車號ＩＣ—一七三０號之小貨車右前座下方助手座踏墊上方，並
          無任何東西遮住，一打開車門用手電筒一照就可看到之事實，業據證人陳
          永鈺於原審調查時結證明確（見原審卷第三十五頁反面），且有該員警當
          庭所繪之現狀圖一紙在卷可證（見原審卷第三十七頁），該警員陳永鈺與
          被告並無恩怨、嫌隙、過節之情，亦據被告於本院審理時供述在卷（見本
          院九十年十二月二十六日筆錄），是證人陳永鈺自不可能無端故意誣陷被
          告。顯然當時扣案之海洛因係置放於一打開車門即可以看到之處所，被告
          既係該車之管理使用人，而該包海洛因復係置於甚為明顯之處，被告竟然
          不知情，難謂符合常情。
    （二）被告先於警訊時供稱：九十年元月八日伊開車載他（指阿豐）從北部返回
          彰化，車上伊有看到他打開盒子，盒內有數包之海洛因（見偵查卷第十四
          ），於本院調查時稱：伊在田中碰到他（指阿豐），因伊要載樹到臺北，
          才邀他作伴，一起上臺北（見本院卷第二十三頁），復於本院調查時供稱
          ：我們以為是他（指阿豐）偷的，所以伊去叫他起床，事情解決後，伊和
          阿豐一起離開，就到新莊一家旅館過夜，準備隔天回家，在旅館內我們吵
          架，他叫伊拿錢給他回去，我們就各自回家（見本院卷第二十四頁），被
          告就究竟係與阿豐同上臺北抑或一起自臺北返回彰化，其前後所供已互有
          矛盾，且被告既然可以搭載阿豐之人，竟不知其真實之姓名，只知其住大
          甲，竟能與該人相處約三、四小時，亦不符合情、理，則是否確有阿豐之
          人已有疑義。被告復無法交待阿豐之現在行蹤，自難謂確有阿豐之人。
    （三）況被告辯稱係在臺北設計師丙○○家中打牌，可以證明當日阿豐持有六包
          海洛因，惟經原審於九十年八月二十日傳訊，丙○○並未到庭，本院於九
          十年十二月五日調查時，被告當庭稱要親自帶他到庭，但經本院傳訊顏明
          伸，指定其應於九十年十二月十二日到庭，屆期丙○○亦未到庭，且被告
          於開庭當日亦未親自帶丙○○到庭應訊，則是否有丙○○之人亦有疑義。
          再即令確有丙○○之人，而丙○○能證述曾見阿豐之人持有六包海洛因，
          惟亦尚不得因此遽謂被告車上所被查獲之海洛因一包屬阿豐所有，而非被
          告所持有，是此部分亦無法為有利被告之認定。
    （四）被告無施用第一級毒品之前科紀錄，其尿液經送檢驗結果，亦未呈嗎啡陽
          性反應，固有前科表及檢驗成績單各一紙為憑，惟此亦僅足以證明被告並
          未施用第一級毒品海洛因而已，尚不足以因而推論被告未持有第一級毒品
          海洛因，是此部分亦不得為有利被告之認定。
    （五）綜上所述，被告所辯純係嗣後卸責之詞，不足採信，本件事證明確，被告
          犯行洵堪認定。
二、按海洛因係屬毒品危害防制條例第二條第二項第一款所定之第一級毒品，被告竟
    予以持有，核其所為，係犯毒品危害防制條例第十一條第一項之罪。至臺灣彰化
    地方法院檢察署檢察官移送併辦部分之犯罪事實，與前揭論罪科刑之部分，核屬
    同一事實，本院自應就移送併辦部分一併加以裁判。被告乙○○曾於八十七年間
    ，因違反麻醉藥品管理條例案件，經臺灣彰化地方法院判處有期徒刑三月，於八
    十七年六月十四日確定，旋於八十七年十一月五日執行完畢，有臺灣高等法院被
    告全國前案紀錄表、臺灣彰化地方法院檢察署刑案資料查註紀錄表各一紙在卷足
    證，其於有期徒刑執行完畢後，五年內再犯有期徒刑之本罪，為累犯，加重其刑
    。原審未加詳查，而為被告無罪之判決，即有未當，檢察官上訴據此指摘原審判
    決不當，提起上訴，其上訴即有理由，自應由本院將原審判決撤銷改判。爰審酌
    被告之犯罪動機、目的、所持有毒品之數量及犯罪後之態度等一切情狀，量處如
    主文第二項所示之刑，並諭知易科罰金之折算標準。而扣案之第一級毒品海洛因
    一包（淨重０．一四公克，包裝重０．三一公克）係屬第一級毒品，不問何人所
    有，應依毒品危害防制條例第十八條第一項前段，沒收並銷燬之。
三、據上論斷，應依刑事訴訟法第三百六十九條第一項前段、第三百六十四條、第二
    百九十九條第一項前段、毒品危害防制條例第十一條第一項、第十八條第一項前
    段、刑法十一條前段、第四十七條、第四十一條第一項前段，罰金罰鍰提高標準
    條例第二條，判決如主文。
本案經檢察官甲○○到庭執行職務。
中      華      民      國      九十一     年     一      月     九     日
                                臺灣高等法院臺中分院刑事第三庭
                                      審判長法  官  陳  朱  貴
                                            法  官  廖  柏  基
          法  官  胡  忠  文
右正本證明與原本無異。
不得上訴。
                                            書記官  林  世  傑
中      華      民      國      九十一     年     一      月     九     日
附錄法條：
毒品危害防制條例第十一條第一項：
持有第一級毒品者，處三年以下有期徒刑、拘役或新臺幣五萬元以下罰金。
                                                                        Ｒ
